臺灣苗栗地方法院民事判決　　　 93年度訴字第248號
原　　　告　己○○
訴訟代理人　陳淑芬律師
被　　　告　丁○○
　　　　　　戊○○
　　　　　　甲○○
上　一　人
訴訟代理人　丙○○
　　　　　　乙○○
上列當事人間請求履行土地分割協議事件，本院於民國94年3 月
25日言詞辯論終結，判決如下：
    主  文
被告應協同原告就坐落苗栗縣後龍鎮○○○段九五之一地號，地
目田，面積一○八七三平方公尺之土地辦理分割登記，並將如附
圖乙案所示編號九五之一面積八二九平方公尺登記予原告所有；
九五之一Ａ面積五八七九平方公尺登記予被告丁○○所有；九五
之一Ｂ面積三一六五平方公尺登記予被告戊○○所有；九五之一
Ｃ面積一○○○平方公尺登記予被告甲○○所有。
訴訟費用由被告丁○○、戊○○、甲○○各負擔三分之一。
    事  實
甲、原告方面：
  壹、聲明：如主文第1項所示。
  貳、陳述：坐落苗栗縣後龍鎮○○○段95之1 地號土地（下稱
      系爭土地），地目田，面積原為15633 平方公尺，係兩造
      所共有，各人之應有部分為原告己○○359/10000 ，被告
      丁○○2745/10000，被告戊○○2745/10000，被告甲○○
      4151/10000，該4 人於民國91年11月25日訂立分割協議書
      ，約定依個人現耕位置分割之，互不找補。嗣兩造即共同
      委任詹家世代書辦理上開分割事宜，詹家世代書乃申請地
      政事務所於92年2 月27日複丈各人現耕位置，並將其中暫
      編地號95之23分歸原告所有，95之22分歸被告丁○○所有
      ，95之1 分歸被告戊○○所有，95之20及95之21分歸被告
      甲○○所有，另依被告甲○○要求，於92年6 月2 日先將
      其中暫編地號95之20，面積4760平方公尺辦理分割，且以
      買買為原因移轉登記予被告甲○○之子。其後由於作業需
      要，再將被告丁○○、戊○○之分配位置作部分調整，即
      如92年7 月15日核發之土地複丈成果圖及土地複丈結果通
      知書所示，暫編地號95之26面積829 平方公尺分歸原告，
      95之25面積5879平方公尺分歸被告丁○○，95之24面積31
      84平方公尺分歸被告戊○○，95之1面積981平方公尺分歸
      被告甲○○。詎因被告甲○○不配合辦理分割登記手續，
      詹家世代書迫不得已，遂於92年8 月12日以後龍郵局第14
      6 號存證信函通知兩造配合辦理分割作業，惟被告甲○○
      仍置之不理，原告遂於92年8 月26日對被告提起履行上開
      分割協議之訴。嗣兩造於上開事件93年6 月16日言詞辯論
      期日再次達成協議，約定被告甲○○應分得之面積為1000
      平方公尺，然於原告持本院寄發之通知及言詞辯論筆錄，
      再委任詹家世代書辦理時，被告甲○○又拒不配合辦理。
      爰依上開93年6 月16日言詞辯論期日達成之協議內容及兩
      造於91年11月25日訂立之分割協議書，提起本訴，請求被
      告等履行契約，協同原告辦理共有物分割登記。
  參、證據：提出土地登記謄本1 件、分割協議書1 件、土地複
      丈結果通知書2 件、土地複丈成果圖2 件、土地異動索引
      謄本1 件、92年8 月12日後龍郵局第146 號存證信函1 件
      、本院民事庭通知1 件及93年6 月16日言詞辯論筆錄1 件
      （均影本）為證。
乙、被告丁○○方面：
  壹、聲明：同意原告之請求。
  貳、陳述：兩造於93年6 月16日達成之分割協議內容，即如附
      圖乙案所示。
丙、被告戊○○方面：
  壹、聲明：同意原告之請求。
  貳、陳述：兩造於93年6 月16日達成之分割協議內容，即如附
      圖乙案所示。
丁、被告甲○○方面：
  壹、聲明：原告之訴駁回。
  貳、陳述：
    一、系爭95之1 地號土地，面積原為15633 平方公尺，被告
        甲○○應有部分為4151/10000，折合面積6489平方公尺
        。上開土地原係被告甲○○與原告己○○、被告丁○○
        、戊○○3 兄弟之父親胡雙來所共有，早已分耕各自管
        理使用，數年前胡雙來去世，其所有權由原告與被告丁○○、戊○○共同繼承，遂為兩造所共有。嗣因系爭土
        地擬分割為5 筆，於法不合，兩造經承辦代書解說後同
        意分2 件辦理，即先分割移轉其中一部份土地予仳鄰土
        地所有權人，其餘土地再分割為4 筆，分歸各共有人單
        獨所有。是上開分割方式係兩造合意之結果，原告指稱
        其係為配合被告甲○○之要求，始用印先分割出一部份
        土地云云，自與事實不合。
    二、兩造於91年11月25日協議分割，並於92年2 月27日辦理
        土地複丈，同年4 月製成土地複丈結果通知書及土地複
        丈成果圖，其中暫編地號95之23面積829 平方公尺分歸
        原告所有，95之22面積5442平方公尺分歸被告丁○○所
        有，95之1 面積3547平方公尺分歸被告戊○○所有，95
        之20面積4760平方公尺及95之21面積1028平方公尺，均
        分歸被告甲○○所有。其後承辦代書即依上開複丈成果
        ，分2 件送件辦理分割，即先將暫編地號95之20面積47
        60平方公尺辦理分割，移轉登記予仳鄰土地所有權人合
        併，再將其餘土地分歸各共有人單獨所有，2 件以連件
        辦理。惟第1 件順利完成分割手續後，第2 件卻因被告
        丁○○、戊○○所分耕土地上建物問題，遭竹南地政事
        務所退件，惟查此乃承辦代書作業疏忽所致，其後代書
        雖將被告丁○○、戊○○之分配位置作部分調整，然此
        與被告甲○○應分得暫編地號95之21面積1028平方公尺
        無關。是被告甲○○應分得之面積仍為1028平方公尺，
        並非981 平方公尺。
    三、第2 件遭退件後，原告及被告丁○○、戊○○即拒不配
        合辦理分割手續，承辦代書迫不得已，遂於92年8 月12
        日以後龍郵局第146 號存證信函通知兩造配合辦理分割
        作業，惟原告及其餘被告仍置之不理。由此可知本件並
        非被告甲○○不履行契約，而係原告及其餘被告違反分
        割協議書之約定，推翻92年5 月間送件分割時之共識。
    四、台6 線道路拓寬，徵收系爭土地一部分，經查係依照應
        有部分比例發放補償金，惟查被徵收土地中以被告甲○○分耕之土地居多，然其卻只領得按應有部分比例計算
        之補償金，原告溢領590.8 平方公尺之補償金，金額為
        新臺幣259,820 元，依分割協議書所載，原告應退還上
        開金額予被告甲○○，然原告及其餘被告毫無退還誠意
        。
    五、依照應有部分計算，被告甲○○應分得之面積為6489平
        方公尺，而依照92年2 月27日土地複丈結果通知書及土
        地複丈成果圖所示，被告甲○○所分得之暫編地號95之
        20及95之21，面積總和為5788平方公尺，加上台6 線徵
        收原告溢領之590.8 平方公尺，共為6378.8平方公尺，
        與上開其應分得之6489平方公尺相較，被告甲○○尚不
        足110.2 平方公尺，原告及其餘被告竟還不滿足，良心
        公理何在！
    六、本院92年度訴字第405 號履行契約事件，於93年6 月16
        日之言詞辯論期日，並未依民事訴訟法第124 條、第25
        1 條及辦理民事訴訟案件應行注意事項第55條規定，通
        知各關係人到庭，且於下班後之夜間開庭，有違公開審
        判之原則，當日之言詞辯論筆錄應屬無效。又上開開庭
        方式，似有意將被告甲○○應分得之暫編地號95之21面
        積1028平方公尺，縮減為1000平方公尺，顯有偏袒原告
        之嫌，有失執法機關之公正、公信。
    七、本院92年度訴字第405 號履行契約事件，於93年6 月16
        日夜間開庭時，將與上開案件無關之苗栗縣後龍鎮○○
        段後龍底小段第517 、517 之2 、517 之3 地號土地註
        記糾紛與上開事件互綁，欺壓強迫被告甲○○接受原告
        與事實不符之陳述，本院不查竟以上開筆錄作為結案，
        於法自有未合。況93年6 月16日開庭時，當時丙○○係
        以苗栗縣後龍鎮○○段後龍底小段第517 地號土地所有
        權人身分，應本院電話通知，為談論上開土地註記問題
        而出庭，並非以本院92年度訴字第405 號履行契約事件
        被告甲○○之訴訟代理人身分出庭。
    八、原告於本院92年度訴字第405 號履行契約事件，已於93
        年6 月10日聲請本院將庭期延至8 月之後，然本院竟於
        93年6 月16日下午以電話通知開庭，動機可疑；且內政
        部土地測量局亦未在本院所定期限內將93年5月4日法官
        現場囑託勘測事項回覆，則本院之現場勘測是不是隨便
        說說？當日之現場勘測是不是演戲、騙騙老百姓而已。
    九、請求按附圖即苗栗縣竹南地政事務所93年12月24日土地
        複丈成果圖甲案所示，將編號95之1 面積829 平方公尺
        分歸原告所有；95之1 Ａ面積5442平方公尺分歸被告丁○○所有；95之1 Ｂ面積3574平方公尺分歸被告戊○○
        所有；95之1 Ｃ面積1028平方公尺分歸被告甲○○所有
        。如此始符合分割協議書按現耕地分割之約定，況原告
        及其餘被告於92年5 月間亦已同意按附圖所示甲案分割
        ，並已送件登記。
  參、證據：提出土地複丈結果通知書2 件、土地複丈成果圖 1
      件、土地登記申請書1 件、民事呈報狀1 件、民事補呈報
      暨聲請狀1 件、民事聲請狀1 件、本院93年4 月1 日苗院
      霞民和92訴405 字第08079 號函1 件、法院囑託鑑測案件
      法官現場囑託事項紀錄表1 件、苗栗縣政府建設局函1 件
      、苗栗縣政府函1 件、土地登記謄本1 件、聲請書1 件（
      均影本）為證。
戊、本院依職權履勘現場；並囑託苗栗縣竹南地政事務所測量兩
    造主張之協議分割方案，及依職權調閱本院92年度訴字第40
     5號履行契約事件卷宗。
    理  由
一、原告起訴主張：系爭土地面積原為15633 平方公尺，為兩造
    所共有，各人之應有部分為原告己○○359/10000 ，被告丁○○2745/10000，被告戊○○2745/10000，被告甲○○4151
    /10000，嗣兩造於91年11月25日訂立分割協議書，約定依各
    人現耕位置分割之，互不找補。其後兩造即共同委任詹家世
    代書辦理上開分割事宜，詹家世代書於92年2 月27日申請複
    丈各共有人現耕位置，並於92年6 月2 日依兩造約定先將其
    中暫編地號95之20面積4760平方公尺自系爭土地分出，且以
    買賣為原因移轉登記予仳鄰土地所有權人即被告甲○○之子
    丙○○、胡清佃、乙○○；其餘暫編地號95之23面積829 平
    方公尺則分歸原告所有，95之22面積5442平方公尺分歸被告
    丁○○所有，95之1 面積3574平方公尺分歸被告戊○○所有
    ，95之21面積1028平方公尺分歸被告甲○○所有，惟因被告
    丁○○、戊○○分得土地上建物問題，致後者遭竹南地政事
    務所退件，經代書將被告丁○○、戊○○之分配位置作部分
    調整後，再申請地政事務所於92年6 月24日複丈，複丈結果
    暫編地號95之26面積829 平方公尺分歸原告，95之25面積58
    79平方公尺分歸被告丁○○，95之24面積3184平方公尺分歸
    被告戊○○，95之1 面積981 平方公尺分歸被告甲○○（即
    如原告提出之92年7 月15日土地複丈成果圖及土地複丈結果
    通知書所示─見本院卷第26、27頁）。詎被告甲○○竟不配
    合辦理分割手續，原告不得已遂於92年8 月26日以本院92年
    度訴字第405 號履行契約事件，訴請被告履行上開兩造於91
    年11月25日訂立之分割協議書。兩造並業於上開事件93年 6
    月16日言詞辯論期日再次達成協議，約定被告甲○○應分得
    之面積為1000平方公尺。然於原告持本院寄發之通知及言詞
    辯論筆錄，再委任詹家世代書辦理分割登記時，被告甲○○
    仍拒不配合辦理。爰依本院92年度訴字第405 號履行契約事
    件93年6 月16日言詞辯論期日所達成之協議內容及兩造於91
    年11月25日訂立之分割協議書，提起本訴，請求被告履行契
    約，協同原告按附圖乙案所示辦理共有物分割登記等語。
二、被告丁○○、戊○○均認諾原告之請求。被告甲○○則以：
    兩造於91年11月25日協議分割系爭土地，並於92年2 月27日
    申請土地複丈，同年4 月製成土地複丈結果通知書及土地複
    丈成果圖，其中暫編地號95之23面積829 平方公尺分歸原告
    所有，95之22面積5442平方公尺分歸被告丁○○所有，95之
    1面積3547平方公尺分歸被告戊○○所有，95之20面積 4760
    平方公尺及95之21面積1028平方公尺，均分歸被告甲○○所
    有。其後承辦代書即依上開複丈成果，分2 件送件辦理分割
    ，亦即先將暫編地號95之20面積4760平方公尺自系爭土地分
    出，移轉登記予仳鄰土地所有權人即被告甲○○之子辦理合
    併，其餘土地再分歸各共有人單獨所有，2 件以連件辦理。
    惟第1 件順利完成分割手續後，第2 件卻因被告丁○○、戊○○分得土地上建物問題，遭竹南地政事務所退件，承辦代
    書遂將被告丁○○、戊○○之分配位置作部分調整，惟查此
    舉與被告甲○○應分得暫編地號95之21面積為1028平方公尺
    無關。是被告甲○○應分得之面積仍為1028平方公尺，並非
    其後測量所得之981 平方公尺。再者本院92年度訴字第 405
    號履行契約事件，於93年6 月16日之言詞辯論期日，並未依
    民事訴訟法第124 條、第251 條及辦理民事訴訟案件應行注
    意事項第55條規定，通知各關係人到庭，且於下班後之夜間
    開庭，有違公開審判之原則，當日之言詞辯論筆錄應屬無效
    。又上開開庭方式，似有意將被告甲○○應分得之暫編地號
    95之21面積1028平方公尺，縮減為1000平方公尺，顯有偏袒
    原告之嫌。況93年6 月16日開庭時，當時丙○○係以苗栗縣
    後龍鎮○○段後龍底小段第517 地號土地所有權人身分，應
    本院電話通知，為談論上開土地註記問題而出庭，並非以本
    院92年度訴字第405 號履行契約事件被告甲○○之訴訟代理
    人身分出庭，是當日之言詞辯論筆錄應屬無效。從而本案應
    請依附圖即苗栗縣竹南地政事務所93年12月24日土地複丈成
    果圖甲案所示，將編號95之1 面積829 平方公尺分歸原告所
    有；95之1Ａ面積5442平方公尺分歸被告丁○○所有；95之1
    Ｂ面積3574平方公尺分歸被告戊○○所有；95之1Ｃ面積102
    8平方公尺分歸被告甲○○所有。如此始符合分割協議書按
    現耕地分割之約定。況原告及其餘被告當初亦同意92年2 月
    27日之土地複丈成果，並已送件登記，該次複丈成果與附圖
    甲案所示完全相同，是被告甲○○主張應按附圖甲案所示分
    割，並無不合等語，資為抗辯。
三、按系爭土地面積原為15633 平方公尺，為兩造所共有，各共
    有人之應有部分為原告己○○359/10000，被告丁○○2745/
    10000，被告戊○○2745/10000，被告甲○○ 4151/10000，
    嗣該4 人於91年11月25日訂立分割協議書，約定依各人現耕
    位置分割之，互不找補。其後兩造即共同委任詹家世代書辦
    理上開分割事宜，詹家世代書於92年2 月27日申請複丈各共
    有人現耕位置，並依兩造約定於92年6 月2 日先將其中暫編
    地號95之20面積4760平方公尺自系爭土地分出，且以買賣為
    原因移轉登記予仳鄰土地所有權人即被告甲○○之子丙○○
    、胡清佃、乙○○辦理合併；其餘暫編地號95之23面積 829
    平方公尺則分歸原告所有，95之22面積5442平方公尺分歸被
    告丁○○所有，95之1 面積3574平方公尺分歸被告戊○○所
    有，95之21面積1028平方公尺分歸被告甲○○所有，並送件
    登記，詎因被告丁○○、戊○○分得土地上建物問題，致後
    者遭苗栗縣竹南地政事務所退件，其後代書將被告丁○○、
    戊○○之分配位置作部分調整後，再申請地政事務所於92年
    6 月24日複丈，複丈結果暫編地號95之26面積829 平方公尺
    分歸原告，95之25面積5879平方公尺分歸被告丁○○，95之
    24面積3184平方公尺分歸被告戊○○，95之1 面積981 平方
    公尺分歸被告甲○○（即原告所提出92年7 月15日核發之複
    丈成果圖），惟此後即未再送件登記；及原告因而提起本院
    92年度訴字第405 號請求被告履行上開分割協議，原告並於
    93年6 月16日言詞辯論期日撤回上開起訴等事實，為兩造所
    不爭執，並有原告提出之土地登記謄本、分割協議書、土地
    複丈結果通知書、土地複丈成果圖、土地異動索引謄本等件
    為證（見本院卷第10至27頁），堪信為真實。
四、次按當事人於言詞辯論時為訴訟標的認諾者，應本於其認諾
    為該當事人敗訴之判決，民事訴訟法第384 條定有明文。本
    件原告主張被告應按主文第1 項所示協同辦理分割登記之事
    實，既據被告丁○○、戊○○於言詞辯論時對原告之請求為
    認諾（見本院卷第154 頁），自堪信原告之前開主張為真正
    ，爰依上開法條規定，為被告丁○○、戊○○敗訴之判決。
    又本於被告認諾所為之判決，法院應依職權宣告假執行，民
    事訴訟法第389 條第1 項第1 款定有明文。惟原告請求被告
    協同辦理分割登記，性質上並不適宜為假執行，爰不依職權
    宣告假執行，併此敘明。
五、又原告主張兩造均已同意按苗栗縣竹南地政事務所92年7 月
    15日核發之複丈成果圖分割，即將暫編地號95之26面積 829
    平方公尺分歸原告，95之25面積5879平方公尺分歸被告丁○○，95之24面積3184平方公尺分歸被告戊○○，95之1 面積
    981 平方公尺分歸被告甲○○，其中被告甲○○應分得之面
    積，並業於本院92年度訴字第405 號履行契約事件93年6 月
    16日言詞辯論期日，合意由其分得1000平方公尺，餘仍照92
    年7 月15日核發之複丈成果圖所示分割等情，則為被告甲○○所否認，並以其應按92年2 月27日複丈成果圖所示分得10
    28平方公尺，本院92年度訴字第405 號履行契約事件於93年
    6月16 日所作成之言詞辯論筆錄為無效等語置辯。是以本件
    應審究者，厥為本院92年度訴字第405 號履行契約事件，於
    93年6月16 日作成之言詞辯論筆錄是否合法？如為合法，該
    筆錄是否具有兩造分割共有物協議之性質？原告主張按附圖
    乙案所示而為分割，是否有理由？經查：
（一）按訴訟代理人就其受委任之事件有為一切訴訟行為之權，
      但捨棄、認諾、撤回、和解、提起反訴、上訴或再審之訴
      及選任代理人，非受特別委任不得為之。訴訟代理人有 2
      人以上者，均得單獨代理當事人。民事訴訟法第70條第 1
      項、第71條第1 項分別定有明文。查丙○○及乙○○為本
      院92年度訴字第405 號履行契約事件被告甲○○之訴訟代
      理人，有渠等提出於上開事件之委任狀在卷可憑（見上開
      卷宗第76、88頁），並經本院依職權調閱上開卷宗核明屬
      實，足認丙○○及乙○○各有單獨為被告甲○○於上開事
      件中為一切訴訟行為之權。從而本院92年度訴字第405 號
      履行契約事件，雖僅將93年6 月16日之言詞辯論期日通知
      丙○○，而未通知另一訴訟代理人乙○○，惟查依上開說
      明，丙○○1 人即得單獨代理被告甲○○為一切訴訟行為
      。是以丙○○於93年6 月16日代理被告甲○○與原告己○○、被告丁○○、戊○○達成被告甲○○分得系爭土地10
      00平方公尺之協議，仍生私法上契約之效力，兩造均應受
      其拘束。被告甲○○辯稱上開辯論期日未通知各關係人到
      場，該言詞辯論筆錄無效云云，洵非有據。
（二）至於被告甲○○辯稱93年6 月16日開庭時，丙○○係以苗
      栗縣後龍鎮○○段後龍底小段第517 地號土地所有權人之
      身分，為談論上開土地遭註記問題而出庭，並非以本院92
      年度訴字第405 號履行契約事件被告甲○○之訴訟代理人
      身分而出庭，是當日之言詞辯論筆錄應屬無效云云。按上
      開言詞辯論期日原固係為丙○○所有前揭土地遭註記問題
      而開庭，為兩造所不爭（見本院卷第199 頁）。惟查丙○○為上開事件被告甲○○之訴訟代理人，已如前述，則於
      兩造當事人均在場，且均同意就履行分割協議之訴訟標的
      進行辯論之情況下，本院因而進行言詞辯論，並製作言詞
      辯論筆錄，而由兩造達成部分分割協議，於法並無不合。
      被告甲○○前揭所辯，難認有據。
（三）被告甲○○又抗辯上開言詞辯論期日，本院並未依民事訴
      訟法第124 條、第251 條及辦理民事訴訟案件應行注意事
      項第55條規定，通知各關係人到庭，且於下班後之夜間開
      庭，有違公開審判之原則，該言詞辯論筆錄應屬無效云云
      。按送達，除別有規定外，由法院書記官依職權為之。期
      日，除別有規定外，由審判長依職權定之。期日，以朗讀
      案由為始。民事訴訟法第123 條、第154 條、第158 條分
      別定有明文。查本院92年度訴字第405 號履行契約事件之
      審判長，既已定93年6 月16日為上開事件之言詞辯論期日
      ，並命書記官通知兩造當事人到場，經書記官依職權認以
      電話通知為適當，而以電話通知兩造到場，並經原告訴訟
      代理人陳淑芬律師、被告丁○○、戊○○及被告甲○○之
      訴訟代理人丙○○到場進行辯論，有上開事件報到單在卷
      為憑（見該卷宗第341 頁），堪認上開事件業已依民事訴
      訟法之規定，通知各關係人到場，於法並無違誤。再者期
      日，除有不得已之情形外，不得於星期日或休息日定之，
      民事訴訟法第155 條定有明文，準此以觀，期日並非不得
      於夜間為之。況期日之適當與否，乃法院審判長之職權，
      茍審判長認夜間開庭為適宜，並經兩造當事人同意，自非
      法所不許。又經本院調閱上開言詞辯論期日錄音光碟，該
      期日始於下午5 點1 分，終於8 點59分，有本院審理單在
      卷可考（見本院卷第175 頁），復為兩造所不爭，該期日
      之始並非於夜間，是被告甲○○指稱本院係夜間開庭，有
      違審判公開原則云云，自非有據。
（四）綜上論述，本院92年度訴字第405 號履行契約事件，於93
      年6 月16日之言詞辯論筆錄，於法並無不合，則兩造於上
      開期日就履行分割協議事宜，既已達成合意約定由被告甲○○分得系爭土地1000平方公尺，自已生私法上契約之效
      力，兩造均應受其拘束。
（五）次按除被告甲○○外之其餘共有人即原告己○○、被告丁○○、戊○○，對於渠等應按92年7 月15日土地複丈成果
      圖所示之位置分割，並應將其中暫編地號95之26面積 829
      平方公尺分歸原告，95之25面積5879平方公尺分歸被告丁○○，餘則視被告甲○○應分得面積之多寡，而增減被告
      戊○○應分得之面積一節，均不爭執，而被告甲○○亦僅
      爭執其應分足1028平方公尺，對於其餘共有人應如何分配
      土地則無意見，有本院94年3 月25日言詞辯論筆錄在卷可
      稽（見本院卷第198 頁），茲被告甲○○依93年6 月16日
      協議內容，應分得1000平方公尺，已如前述，則被告戊○○應分得之面積自為3165平方公尺（00000-000-0000-000
      0=3165），堪認兩造就上開分割方式亦已達成協議。而上
      開分割方法即為附圖苗栗縣竹南地政事務所93年12月24日
      複丈成果圖乙案所示之分割方案。從而被告甲○○既不依
      上開協議內容履行，原告請求其應協同就坐落苗栗縣後龍
      鎮○○○段95之1 地號土地，地目田，面積10873 平方公
      尺之土地辦理分割登記，並將如附圖乙案所示編號95之 1
      面積829 平方公尺登記予原告所有；95之1 Ａ面積5879平
      方公尺登記予被告丁○○所有；95之1 Ｂ面積3165平方公
      尺登記予被告戊○○所有；95之1 Ｃ面積1000平方公尺登
      記予被告甲○○所有，即屬有據，應予准許。
六、本件事證已臻明確，兩造其餘攻擊防禦方法及所提證據，對
    本件判決之結論均屬無影響，爰不予一一論述，附此敘明。
七、據上論結，本件原告之訴為有理由，依民事訴訟法第78條、
    第85條第1 項，判決如主文。
中　　華　　民　　國　　94　　年　　4 　　月　　8 　　日
                  民事庭    法　官　黃佩韻
以上正本係照原本作成。
如對本判決上訴，須於判決送達後20日內向本院提出上訴狀。
中　　華　　民　　國　　94　　年　　4 　　月　　8 　　日
                            書記官　黃雅琦
